臺灣高等法院交通事件裁定　　　　　　　　　　　　九十三年度交抗字第五三一號
　　抗告人即
　　異議人即
　　受處分人　甲○○
右抗告人因違反道路交通管理處罰條例案件，不服台灣宜蘭地方法院，中華民國九十
三年六月十四日裁定（九十三年度交聲字第六五號），提起抗告，本院裁定如左：
    主  文
原裁定撤銷，發回台灣宜蘭地方法院。
    理  由
一、按受處分人不服道路交通管理處罰條例第八條所定主管機關所為之處罰者，得於
    接到裁決書之翌日起二十日內，向管轄地方法院聲明異議，道路交通管理處罰條
    例第八十七條第一項定有明文。又交通法庭認聲明異議不合法律上之程式，且無
    從補正者，應以裁定駁回之，道路交通案件處理辦法第十八條亦定有明文。
二、原裁定以受處分人違反道路交通管理事件，由交通部公路局台北區監理所宜蘭監
    理站於九十三年四月二十三日裁決，同年月二十七日送達受處分人宜蘭縣冬山鄉
    ○○路○段六十三號住所，由受處分人同居之袓母收受等情，有交通部公路局台
    北區監理所宜蘭監理站違反道路交通管理事件裁決書及掛號郵件收件回執各一紙
    存卷可考。而受處分人遲至九十三年五月二十七日始向交通部公局台北區監理所
    宜蘭監理站聲明異議，有交通部公路局台北區監理所宜蘭監理站受理申訴電腦資
    料列印表及受處分人書具日期九十三年五月二十七日之聲明異議狀各一紙在卷可
    稽，認受處分人聲明異議已逾法定二十日之期間，不合法律上之程式，而以裁定
    駁回異議，固非無見。
三、受處分人抗告意旨略以：受處分人係於九十三年四月三十日聲明異議，有交通部
    公路總局台北區監理所宜蘭監理站九十三年五月五日北監宜字第○九三一三○一
    六六三號函、宜蘭縣警察局蘇澳分局九十三年五月十三日警澳交字第○九三○○
    ○六○八一號函等在卷可查，並未逾聲明異議之法定二十日期間等語。
四、經查：受處分人所提之交通部公路總局台北區監理所宜蘭監理站九十三年五月五
    日北監宜字第○九三一三○一六六三號函覆受處分人說明欄一載明：「依據甲○
    ○君九十三年四月三十日申訴書辦理」，且交通部公路總局台北區監理所宜蘭監
    理站九十三年六月一日北監宜字第○九三一三○二○○○號對違反道路交通管理
    事件不服裁決聲明異議案件移送書之意見欄上亦載明：「異議人（即受處分人）
    不服曾於九十三年四月三十日向本站提出申訴」等語（見原審卷第一頁）。則受
    處分人是否確於收受裁決書後，於九十三年四月三十日法定期間屆滿前，向原處
    分機關提出申訴？其內容如何，是否即為異議之意思，卷內並無該申訴書等資料
    ，自有查明之必要，原審逕以交通部公路局台北區監理所宜蘭監理站受理申訴電
    腦資料列印表及受處分人書具日期九十三年五月二十七日之聲明異議狀，即認受
    處分人之聲明異議逾法定期限，自難昭折服。受處分人執此指摘原裁定不當，為
    有理由，自應由本院將原裁定撤銷，發回原審法院詳為調查後，更為適法之裁定
    。
五、據上論斷，應依道路交通管理處罰條例第八十九條、刑事訴訟法第四百十三條前
    段，裁定如主文。
中　　　華　　　民　　　國　　九十三　　年　　　七　　　月　　二十三　　日
                              臺灣高等法院交通法庭
                                  審判長法  官　趙　功　恆
                                        法  官　李　春　地
                                        法  官　鄧　振　球
右正本證明與原本無異。
不得再抗告。
                                        書記官　孫　佩　琳
中　　　華　　　民　　　國　　九十三　　年　　　七　　　月　　二十六　　日
